臺灣嘉義地方法院刑事判決
111年度交易字第127號
公  訴  人  臺灣嘉義地方檢察署檢察官
被      告  陳志弘




上列被告因公共危險等案件，經檢察官提起公訴（111年度偵字
第3610號），本院判決如下：
    主    文
陳志弘犯不能安全駕駛動力交通工具罪，處有期徒刑參月，如易
科罰金，以新臺幣壹仟元折算壹日。又犯違反保護令罪，處拘役
貳拾日，如易科罰金，以新臺幣壹仟元折算壹日。又犯違反保護
令罪，處拘役伍拾日，如易科罰金，以新臺幣壹仟元折算壹日。
所處拘役部分，應執行拘役陸拾日，如易科罰金，以新臺幣壹仟
元折算壹日。
    犯罪事實
一、陳志弘與乙○○曾係同居之男女朋友，2人生有甲女（民國105
    年3月生）、乙男（106年10月生），屬家庭暴力防治法第3
    條第2款之家庭成員，乙○○前向本院聲請民事通常保護令，
    經本院於109年6月17日核發109年度家護字第302號民事通常
    保護令，內容為㈠陳志弘不得對乙○○及甲女、乙男實施家庭
    暴力。㈡陳志弘不得對乙○○及甲女、乙男為騷擾之聯絡行為
    。㈢對於甲女、乙男權利義務之行使或負擔，均暫由乙○○任
    之。㈣本保護令之有效期間為2年。詎陳志弘收受而知悉該民
    事通常保護令後，於該保護令有效期間內之111年3月28日中
    午，在嘉義縣民雄鄉双福村住處飲用高粱酒後，有吐氣所含
    酒精濃度達每公升0.25毫克以上之情形，其本應知飲酒後不
    得駕駛動力交通工具，竟仍心存僥倖，基於不得駕駛動力交
    通工具而駕駛之犯意，仍駕駛自用小客車上路並前往乙○○位
    在嘉義縣民雄鄉松山村之住處。嗣於同日20時30分許抵達乙
    ○○之住處後，陳志弘基於違反保護令及侵入住宅之犯意，未
    得乙○○或其他住屋權人之同意，因欲看小孩及與乙○○討論監
    護權等問題，即無故侵入上開乙○○住處。乙○○在住處2樓聽
    聞1樓有聲音後下樓，因小孩監護、探視問題雙方有所爭執
    ，陳志弘復另基於違反保護令及恐嚇之犯意，對乙○○恫嚇稱
    「要讓小孩甲女、乙男沒有父母」、「讓妳沒命」等語，並
    作勢毆打乙○○，致令乙○○心生畏懼。後警方據報到場，陳志
    弘隨即承前開不得駕駛動力交通工具而駕駛之犯意駕駛自用
    小客車離開，然於行經嘉義縣民雄鄉松山村立全新村「勢崎
    37分17」電線桿時撞至電線桿，警方到場後，於同日21時10
    分許，在現場查獲陳志弘並對其施予吐氣酒精濃度測試，測
    得其吐氣酒精濃度達每公升0.96毫克（MG/L）而查獲上情。
二、案經鄭月美告訴暨嘉義縣警察局民雄分局報告臺灣嘉義地方
    檢察署檢察官偵查起訴。
　　理    由
一、本判決以下其他認定事實所引用之被告以外之人於審判外之
    言詞或書面陳述等供述證據，因當事人均對證據能力方面表
    示同意作為證據（本院卷第28頁），而本院審酌各該證據作
    成時之情況，核無違法不當或證明力明顯過低之瑕疵，亦認
    以之作為證據應屬適當，是依刑事訴訟法第159條之5第1項
    之規定，認均有證據能力。又其他資以認定被告犯罪事實之
    非供述證據，亦查無違反法定程序取得之情形，依刑事訴訟
    法第158條之4反面規定，亦具證據能力。
二、上揭犯罪事實，業據被告陳志弘在警詢、偵查及本院均坦承
    不諱，核與證人即告訴人乙○○於警詢及偵查之指述相符（警
    卷第15至21頁；偵卷第26至27頁）。就酒後駕車部分並有嘉
    義縣警察局民雄分局北斗派出所道路交通事故當事人酒精測
    定紀錄表、道路交通事故調查報告表(一)、(二)各1份、道
    路交通事故現場圖3份及現場照片13張在卷可佐（警卷第25
    頁、第37至53頁）。就其餘犯行部分則有本院109年度家護
    字第302號民事通常保護令及家庭暴力通報表各1份存卷可憑
    （警卷第61至64頁），足認被告上開任意性自白與事實相符
    ，堪以採信。從而本案事證已臻明確，被告上開犯行均洵堪
    認定，應依法論科。
三、論罪科刑：
（一）查被告與告訴人曾為同居之男女朋友，此經2人陳述在卷
      （警卷第10頁、第15頁），2人間具有家庭暴力防治法第3
      條第2款所定之家庭成員關係。是核被告就酒後駕車部分
      ，係犯刑法第185條之3第1項第1款之吐氣所含酒精濃度達
      每公升0.25毫克以上而駕駛動力交通工具罪；就無故侵入
      住宅而騷擾告訴人部分，係違反家庭暴力防治法第61條第
      2款之違反保護令罪、刑法第306條第1項之無故侵入住宅
      罪；就對告訴人為恐嚇之行為，係違反家庭暴力防治法第
      61條第1款之違反保護令罪、刑法第305條之恐嚇罪。公訴
      意旨雖漏就侵入住宅部分論及違反保護令罪，然此部分與
      已起訴部分具有想像競合犯之裁判上一罪關係，並經本院
      當庭告知被告涉犯前開罪名後，予以檢察官及被告辯論，
      無礙其防禦權之行使，本院自當併予審理。
（二）被告在本案中酒後駕駛自用小客車上路，後自告訴人住處
      再繼續駕駛自用小客車離開，自始係基於同一犯意，於密
      切接近之時地實施酒後駕駛動力交通工具之同一構成要件
      行為，乃侵害同一法益，應論以接續犯之一罪。
（三）又被告以一行為同時犯違反保護令罪及侵入住宅罪，再以
      一行為同時犯違反保護令罪及恐嚇罪，均為想像競合犯，
      皆應從一重以違反保護令罪處斷。
（四）被告就上開3次犯行，犯意各別，行為互殊，應予分別論
      罪處罰。另公訴人表示就本案不主張累犯加重其刑，亦未
      提出相關資料（本院卷第51頁），故本院參酌最高法院刑
      事大法庭110年度台上大字第5660號裁定意旨，就本案不
      論以累犯，附此敘明。
（五）爰審酌被告明知酒後駕車對於自身、公眾具有高度危險，
      卻仍漠視他人及自身安危，酒後無視法律規定駕駛自用小
      客車上路，並測得酒精濃度高達每公升0.96毫克。且被告
      亦明知告訴人有聲請保護令，並了解保護令之內容，卻因
      欲與告訴人商討小孩探視、監護權而未經告訴人允許，侵
      入告訴人住處而騷擾告訴人。復再因雙方意見不合，又對
      告訴人為前開恐嚇行為，被告上開各行為均有所不當。惟
      考量被告坦認犯行，態度尚可，並參諸告訴人向本院表示
      之意見（本院卷第17頁），另考量被告前有過失傷害之素
      行紀錄，有臺灣高等法院被告前案紀錄表可參；暨兼衡其
      在本院自陳之智識程度、職業及經濟狀況（涉及個人隱私
      ，詳情均詳卷）等一切情狀，量處如主文所示之刑，併均
      諭知易科罰金之折算標準。另本院復就2次違反保護令部
      分考量雖為不同犯行，然均為接近之時間發生，所欲保護
      之法益相似，及被告2次之行為態樣，而就此2次犯行定如
      主文所示之應執行刑，併諭知易科罰金之折算標準。
據上論斷，應依刑事訴訟法第299條第1項前段，家庭暴力防治法
第61條第1款、第2款，刑法第11條前段、第185條之3第1項第1款
前段、第305條、第306條第1項、第55條、第51條第6款、第41條
第1項前段，刑法施行法第1條之1第1項，判決如主文。
本案經檢察官郭志明提起公訴，檢察官葉美菁到庭執行職務
中　　華　　民　　國　　111 　年　　4 　　月　　29　　日
                  刑事第三庭  法  官  方宣恩
以上正本證明與原本無異。
如不服本判決應於收受判決後20日內向本院提出上訴書狀，並應
敘述具體理由；其未敘述上訴理由者，應於上訴期間屆滿後20日
內向本院補提理由書（均須按他造當事人之人數附繕本）「切勿
逕送上級法院」。告訴人或被害人如對於本判決不服者，應具備
理由請求檢察官上訴，其上訴期間之計算係以檢察官收受判決正
本之日期為準。　　　　　　　　　
中　　華　　民　　國　　111 　年　　4 　　月　　29　　日
                              書記官　廖婉君
附錄法條：
刑法第185條之3第1項第1款
駕駛動力交通工具而有下列情形之一者，處3年以下有期徒刑，
得併科30萬元以下罰金：
一、吐氣所含酒精濃度達每公升零點二五毫克或血液中酒精濃度
    達百分之零點零五以上。
二、有前款以外之其他情事足認服用酒類或其他相類之物，致不
    能安全駕駛。
三、服用毒品、麻醉藥品或其他相類之物，致不能安全駕駛。
　　
家庭暴力防治法第61條第1款、第2款
違反法院依第14條第1 項、第16條第3 項所為之下列裁定者，為
本法所稱違反保護令罪，處3 年以下有期徒刑、拘役或科或併科
新臺幣10萬元以下罰金：
一、禁止實施家庭暴力。
二、禁止騷擾、接觸、跟蹤、通話、通信或其他非必要之聯絡行
    為。

刑法第305條
以加害生命、身體、自由、名譽、財產之事恐嚇他人，致生危害
於安全者，處2年以下有期徒刑、拘役或9千元以下罰金。

刑法第306條第1項
無故侵入他人住宅、建築物或附連圍繞之土地或船艦者，處 1年
以下有期徒刑、拘役或 9 千元以下罰金。